# 关于权益性交易的判断

提问人：weihedahou 时间：2020-11-06 08:05:11
A公司与B经销商（个人）共同设立C公司，A公司持股50%以上，C由A派人与B共同经营。C公司每年仅支付B少量工资。
协议约定经营业绩表现良好后，A公司收购B持有的C的股权作为奖励。
由于C经营过程中给B工资很少，所以C公司利润很好看然后A并表。
请问，A之后把B持有的C的股权买回来时，作为权益性交易处理吗，还是实质重于形式确认相应的费用？

回答人：chenyiwei
“协议约定经营业绩表现良好后，A公司收购B持有的C的股权作为奖励”：对此要考虑几点：
1 、以B的能力，设定的业绩目标是否很可能达到？
2 、届时股权收购价格如何确定？是否收购价格远高于届时的公允价值，差额作为对B的薪酬补偿？对该收购承诺需考虑确认为一项期权性质的薪酬，以真实反映C的盈利能力及其对A的合并报表的影响。